臺灣雲林地方法院刑事判決　　　　　　　　　　　　　九十一年度訴字第四四九號
　　公　訴　人　臺灣雲林地方法院檢察署檢察官
　　被　　　告　甲○○
右列被告因違反毒品危害防制條例案件，經檢察官提起公訴（九十一年度毒偵字第八
一二號、第九二二號），及移送併案審理（九十一年度毒偵字第一○八○號）本院判
決如左：
    主  文
甲○○連續施用第壹級毒品，處有期徒刑玖月。
扣案之第壹級毒品海洛因壹小包（淨重零點零參公克，包裝重零點貳玖公克）沒收銷
燬之；扣案之分裝袋參個、塑膠吸管貳支及注射針筒貳支均沒收。
    事  實
一、甲○○前於民國九十年十月間，因一犯施用第一級毒品案件，經依本院九十年度
    毒聲字第一二一七號裁定送觀察、勒戒後，認無繼續施用毒品之傾向，由臺灣雲
    林地方法院檢察署檢察官於九十年十一月二十一日以九十年度毒偵字第一五二八
    號不起訴處分確定；又於九十一年五月間，因二犯施用第一級毒品案件，經依本
    院九十一年度毒聲字第四二六號裁定送觀察、勒戒後，仍認無繼續施用毒品之傾
    向，再由臺灣雲林地方法院檢察署檢察官於九十一年六月五日以九十一年度毒偵
    字第四八八號、第五○○號不起訴處分確定。詎甲○○仍不知悔改，復基於施用
    第一級毒品之概括犯意，自九十一年七月底某日起至同年十月十日上午十一時三
    十分許止，在雲林縣崙背鄉舊庄村頂厝二十號之一住處或住處附近之田間路旁等
    處，以將第一級毒品海洛因摻入香菸後點燃吸食，或將海洛因摻水混合後，以注
    射針筒注射手臂之方式，連續施用第一級毒品海洛因，約一星期施用一、二次。
    嗣先於九十一年八月十二日中午十二時三十分許，經其母親江秋花報案後，為警
    在其上開住處查獲，並經甲○○之同意後，從其臥室內搜索扣得甲○○所有用供
    施用第一級毒品海洛因之注射針筒一支、吸管一支及分裝袋二個；又於九十一年
    十月十一日零時四十分許，經其母親江秋花發現報案後，為警在其上開住處前之
    空地查獲，並由甲○○主動從其身上拿出注射針筒一支，另於其臥室內扣得海洛
    因一小包（驗餘淨重○．○三公克，包裝重０．二九公克）及其所有供以施用海
    洛因之塑膠吸管一支、塑膠空袋一個等物。
二、案經雲林縣警察局西螺分局報請臺灣雲林地方法院檢察署檢察官偵查起訴及移送
    併案審理。
    理  由
一、右揭事實，業據被告甲○○於本院審理時坦白承認，復有白色粉末一包及注射針
    筒二支、吸管二支、分裝袋三個扣案可資佐證，而該白色粉末一包經送請法務部
    調查局鑑驗結果，確認白色粉末含有第一級第六項毒品海洛因成分，淨重○．○
    三公克（包裝重○．二九公克），有法務部調查局九十一年十一月五日調科壹字
    第一六○○○一八七九號鑑定通知書一紙附卷可稽。且被告於九十一年八月十二
    日及同年十月十一日為警查獲時所採尿液，經送請雲林縣衛生局及詮昕科技股份
    有限公司檢驗結果，亦均呈嗎啡陽性反應，有雲林縣警察局西螺分局查獲煙毒麻
    管嫌犯尿液送檢真實姓名對照表二紙、雲林縣衛生局煙毒尿液檢驗成績書二紙、
    列管毒品人口尿液檢體採集送驗紀錄表二聯、詮昕科技股份有限公司濫用藥物尿
    液檢驗報告一紙附卷足參，足徵被告之自白與事實相符而可採信；又被告前因施
    用毒品案件，先後二次經本院裁定送觀察、勒戒後，均認無繼續施用毒品之傾向
    ，業經臺灣雲林地方法院檢察署檢察官分別於九十年十一月二十一日、九十一年
    六月五日，以九十年度毒偵字第一五二八號及九十一年度毒偵字第四八八、五○
    ○號為不起訴處分確定，有各該不起訴處分書、刑案資料查註紀錄表及臺灣高等
    法院被告全國前案紀錄表在卷足憑。此外，復有雲林縣警察局西螺分局搜索扣押
    筆錄、扣案物品證明書在卷可稽。是被告於前開不起訴處分後，五年內再犯本件
    施用毒品之罪，其三犯施用毒品之事證明確，犯行洵堪認定。
二、查海洛因係毒品危害防制條例第二條第二項第一款所規定之第一級毒品，不得非
    法持有、施用。核被告所為，係犯毒品危害防制條例第十條第一項之施用第一級
    毒品罪。其持有毒品進而施用，則其持有之低度行為應為施用之高度行為所吸收
    ，不另論罪。再被告先後多次施用第一級毒品之行為，時間緊接，犯罪構成要件
    相同，顯係基於概括犯意反覆為之，應依連續犯之規定，論以一罪，並依法加重
    其刑。爰審酌被告曾有施用毒品及竊盜之前科素行，並曾經二次觀察、勒戒後，
    均認無繼續施用毒品之傾向，而由檢察官為不起訴處分，仍不知悔改，於出勒戒
    所後，隨即再度施用第一級毒品海洛因不輟，不聽其母親之勸解，足見已吸毒成
    癮，及其施用毒品之期間、次數、犯罪之動機、目的、手段、所生之危害與犯罪
    後坦承犯行，態度尚佳等一切情狀，量處如主文所示之刑。
三、扣案之第一級毒品海洛因一小包（淨重○．○三公克，包裝重○．二九公克），
    應依毒品危害防制條例第十八條第一項前段之規定沒收銷燬之。另扣案之注射針
    筒二支、塑膠吸管二支及分裝袋三個，均為被告所有，供以施用毒品之用，業據
    被告供明在卷，爰依刑法第三十八條第一項第二款諭知沒收。
據上論斷，應依刑事訴訟法第二百九十九條第一項前段，毒品危害防制條例第十條第
一項、第十八條第一項前段，刑法第十一條前段、第五十六條、第三十八條第一項第
二款，判決如主文。
本案經檢察官乙○○到庭執行職務。
中      華      民      國      九十一      年    十二    月    二十    日
                                        臺灣雲林地方法院刑事第一庭
                                            法  官  廖  國  勝
右正本證明與原本無異。
如不服本判決，應於判決送達後十日內向本院提出上訴狀( 應附繕本 )。
                                            書記官  顏  錦  清
中      華      民      國      九十一      年    十二    月    二十    日
本案論罪科刑法條全文：
毒品危害防制條例第十條：
施用第一級毒品者，處六月以上五年以下有期徒刑。
施用第二級毒品者，處三年以下有期徒刑。
